【裁判字號】    97,審簡上,11
【裁判日期】    971030
【裁判案由】    竊盜
【裁判全文】
臺灣士林地方法院刑事判決            97年度審簡上字第11號
上  訴  人
即  被  告  甲○○
上列上訴人即被告因竊盜案件，不服本院士林簡易庭於中華民國
97年7 月25日所為97年度士簡字第1092號第一審刑事簡易判決（
聲請簡易判決處刑案號：臺灣士林地方法院檢察署97年度速偵字
第127 號），提起上訴，本院管轄第二審之合議庭判決如下：
    主  文
上訴駁回。
甲○○緩刑貳年。
    事實及理由
一、本案經本院審理結果，認第一審判決以上訴人即被告（下稱
    被告）甲○○，所為係犯刑法條320 條第1 項、第3 項之竊
    盜未遂罪，判處有期徒刑3 月，並諭知易科罰金之折算標準
    為新臺幣1 千元折算1 日，認事用法及量刑均無不當，應予
    維持，並引用第一審刑事簡易判決書記載之事實、證據及理
    由（如附件）外，並補充證據如下：被告於本院準備程序、
    審理時之自白（參本院民國97年9 月22日準備程序筆錄、同
    年10月21日審判筆錄）。
二、被告甲○○上訴意旨略以：被告現為一級貧戶，且目前手臂
    骨折受傷，無法正常工作以致收入不定，原審量刑過重，且
    未賜宣告緩刑，實屬未當等語。惟關於刑之量定及緩刑之宣
    告，係實體法上賦予法院得為自由裁量之事項，倘其未有逾
    越法律所規定之範圍，或濫用其權限，即不得任意指摘為違
    法（最高法院75年台上字第7033號判例意旨參照）。原審法
    院斟酌卷內全部事證資料，並考量告訴人未受損害情形，且
    被告尚未與告訴人達成民事和解賠償損害，而量處被告有期
    徒刑3 月，並諭知易科罰金之折算標準，經核刑度尚屬允恰
    ，無違法失衡之情形，雖未為緩刑宣告，但被告於原審審理
    期間尚未與告訴人達成和解，原審因而未能斟酌宣告緩刑並
    無違背法令之情事，被告上訴以此請求撤銷原判決改判宣告
    緩刑，尚屬無據，其上訴應予駁回。
三、末查，被告前未曾因故意犯罪受有期徒刑以上刑之宣告，有
    臺灣高等法院被告前案紀錄表1 份在卷可參，本院斟酌其因
    經濟困頓而一時失慮，致罹刑章，惟本案尚未造成任何被害
    人實際上之財物損失，被告犯後業已坦承犯行不諱，且於本
    院第二審審理時，與被害人達成和解，當庭給付被害人和解
    金新臺幣1 萬6 千8 百元作為補償，態度甚佳，被害人並已
    表示原諒被告，且被告經濟狀況不佳，現又因鎖骨骨折，難
    以正常工作而有穩定收入，足認被告經此教訓，應知所警惕
    ，信無再犯之虞，對其宣告之刑以暫不執行為適當，爰依刑
    法第74條第1 項第1 款之規定併予宣告緩刑2 年，以啟自新
    。
四、據上論斷，應依刑事訴訟法第455 條之1 第1 項、第3 項、
    第368 條、第373 條，刑法第74條第1 項第1 款，判決如主
    文。
五、本案經檢察官游儒倡到庭執行職務。
中    華    民    國    97    年    10    月    30    日
                    刑事第一庭審判長法  官  洪英花
                                    法  官  雷雯華
                                    法  官  王沛雷
以上正本證明與原本無異。
本件不得上訴。
                                    書記官  吳尚文
中    華    民    國    97    年    10    月    30    日
本案論罪科刑法條全文：
刑法第284條第1項
因過失傷害人者，處6 月以下有期徒刑、拘役或5 百元以下罰金
，致重傷者，處1 年以下有期徒刑、拘役或5 百元以下罰金。


司法院資訊處製作；財團法人民間司法改革基金會備份。
